【裁判字號】    95,簡上,58
【裁判日期】    950823
【裁判案由】    竊盜
【裁判全文】
臺灣苗栗地方法院刑事判決              95年度簡上字第58號
上  訴  人  臺灣苗栗地方法院檢察署檢察官
被      告  乙○○
上列被告因竊盜案件，上訴人不服本院苗栗簡易庭中華民國95年
6 月12日，95年度苗簡字第497 號第一審簡易判決（聲請簡易判
決處刑案號：95年度偵字第2666號）提起上訴，及移送併案審理
（95年度偵字第3289號），本院合議庭認不宜以簡易判決處刑，
改依通常程序，自為第一審判決如下：
    主  文
原判決撤銷。
乙○○連續犯竊盜罪，累犯，處有期徒刑拾月。
    事  實
一、乙○○前因竊盜案件，自民國84年起分別經臺灣新竹地方法
    院，判處有期徒刑5月、4月、10月、有期徒刑1年2月，罰金
    1000元確定，並執行完畢（未構成累犯）。
二、乙○○又因竊盜案件，經本院以89年易字第498 號判處有期
    徒刑2 年6 月，於民國89年8 月15日確定（經假釋，假釋期
    間交付保護管束，後撤銷假釋，殘刑為6 月1 日）；復因搶
    奪案件，經本院以91年訴字第354 號判處有期徒刑10月，於
    91年12月15日確定；其再因竊盜案件，經本院以91年易字第
    610 號判處有期徒刑1 年8 月，於91年12月15日確定，後2
    案並定應執行有期徒刑2 年4 月，與前述殘刑接續執行，於
    94年8 月4 日因徒刑執行完畢出監（構成累犯）。
三、詎其仍不知悔改，基於意圖為自己不法所有之概括犯意，於
    下列時間、地點，連續竊得甲○○、陸怡伶等人之財物。
（一）於95年5 月13日下午2 時許，在苗栗縣苗栗市福麗里忠孝
      52號甲○○住宅前，竊取甲○○所有長約2 公尺之三角鐵
      6 支、圓鐵2 支「價值約新台幣（下同）1 千元」，得手
      後，於同日下午3 時30分許，騎乘腳踏車載運上開三角鐵
      、圓鐵，準備前往資源回收場變賣換取現金花用時，為警
      在同市○○路與英才路口盤檢查獲，扣得前述三角鐵、圓
      鐵（業已發還被害人）。
（二）於95年6 月5 日21時40分許，在苗栗市○○里○○路芳樺
      超市前，見陸怡伶所有交由丙○○使用之車號RK7-921 號
      機車的鑰匙未拔下，認有機可趁，堪為代步之工具，乃將
      該機車發動後，騎乘離去而竊得該部機車。嗣於95年6 月
      6 日2 時40分許，在苗栗市○○道與三湖道口，騎乘上開
      機車，為警攔檢查獲，扣得上述機車（業已發還被害人）
      ，始悉上情。
四、案經苗栗縣警察局移送臺灣苗栗地方法院檢察署檢察官偵查
    後聲請簡易判決處刑，及苗栗縣警察局苗栗分局報告臺灣苗
    栗地方法院檢察署檢察官偵查後移送併案審理。
    理  由
一、被告乙○○於警詢、偵查及本院審理時，對於上述2 次竊盜
    犯行均坦承不諱（參95年度偵字第2666號卷宗第6 頁至第8
    頁、第26頁至第27頁，95年度偵字第3059號卷宗第8 頁至第
    10頁、第28頁至第29頁、第33頁至第34頁，本院2 審卷宗95
    年8 月9 日審判筆錄第1 頁至第5 頁），核與被害人甲○○
    、丙○○，於警詢時陳述之失竊情節相符（參95年度偵字第
    2666號卷宗第9 頁至第11頁，95年偵字第3059號卷宗第11頁
    至第13頁）。此外，復有查獲現場照片2 張、贓物認領保管
    單2 張、車籍作業系統- 查詢認可資料1 張（參95年度偵字
    第2666號卷宗第12、20頁，95年偵字第3059號卷宗第14至15
    頁）附卷可稽。事證明確，足見被告之自白與犯罪事實相符
    ，其竊盜之犯行，洵堪認定。
二、核被告乙○○所為，係犯刑法第320條第1項之普通竊盜罪。
    被告所為2次竊盜行為，時間緊接，所犯罪名相同，顯係出
    於概括之犯意反覆為之，為連續犯【被告於行為後，刑法第
    56條連續犯之規定，業於94年1月7日修正公布刪除，並於95
    年7月1日施行，則被告之犯行，因行為後新法業已刪除連續
    犯之規定，此刪除雖非犯罪構成要件之變更，但顯已影響行
    為人刑罰之法律效果，自屬法律有變更，依新法第2條第1項
    規定，比較新、舊法結果，仍應適用較有利於被告之行為時
    法律即舊法論以連續犯（最高法院95年第8次刑事庭會議決
    議參照）】，應依修正前刑法第56條之規定論以一罪，並加
    重其刑。「被告於事實欄三（二）部分之竊盜行為，雖未經
    檢察官起訴，但此部分的犯行，與起訴部分的竊盜犯行，具
    有連續犯的裁判上一罪關係，應為起訴效力所及，且經檢察
    官移送本院併案審理，本院自得予以審酌，附此敘明」。又
    被告有前述事實欄二所示之前科素行，甫於94年8 月4 日執
    行完畢，有臺灣高等法院被告前案紀錄表1 份附卷可稽，其
    於前案執行完畢後5 年內，再犯本件有期徒刑以上之罪，不
    論依修正前之刑法第47條，或修正後之刑法第47條第1 項之
    規定，均構成累犯，對被告而言，並無有利或不利之情形，
    自不生新舊法比較之問題，應逕依修正前之刑法第47條，論
    以累犯，並遞加重其刑。爰審酌被告正值壯年，竟不思以正
    當方法獲取金錢、財物，為貪圖私利，竊取他人之財物，缺
    乏尊重他人財產權之觀念，且造成被害人財產上之損失，實
    不足取，再衡酌其犯罪次數、態樣、手段、方法、犯罪所得
    及被害人之損失等一切情狀，復酌檢察官的具體求刑，量處
    如主文所示之刑，以資懲儆。
三、復按檢察官聲請以簡易判決處刑之案件，經法院認為有第45
    1 條之1 第4 項但書之情形者，應適用通常訴訟程序審判之
    ，刑事訴訟法第452 條定有明文；且對於簡易判決之上訴，
    準用刑事訴訟法第3 編第1 章及第2 章之規定，管轄第2 審
    之地方法院合議庭受理簡易判決上訴案件，審理後認有第
    452 條之情形者，依同法第455 條之1 第3 項準用第369 條
    第2 項之規定意旨，應由該地方法院合議庭撤銷簡易庭之判
    決，逕依通常程序為第1 審判決（最高法院91年度台非字第
    21號、92年度台非字第352 號判決及法院辦理刑事訴訟簡易
    程序案件應行注意事項第14項參照）。本件被告除聲請簡易
    判決書所載之犯罪事實外，尚有其他具有連續犯之裁判上一
    罪即併案部分之犯罪事實，本院認不宜量處6 月以下之有期
    徒刑，足認檢察官之聲請簡易判決處刑為不適當，而有刑事
    訴訟法第45 1條之1 第4 項但書第2 款之情形，依前揭法律
    規定，應由本院合議庭逕依通常程序審理後，而為第一審之
    判決，檢察官或被告如不服本判決，固得於法定上訴期間內
    ，向管轄之第2 審法院提起上訴，但本件於審判期日，被告
    以言詞陳明願捨棄上訴權而記明筆錄（參本院2 審卷95年8
    月9 日審判筆錄第5 頁），依刑事訴訟法第357 條第1 項、
    第358 條第1 項但書、第359 條規定，被告因捨棄上訴權而
    喪失上訴權，併為敘明。
據上論斷，應依刑事訴訟法第455 條之1 第1 項、第3 項、第45
2 條、第369 條第1 項前段、第364 條、第299 條第1 項前段，
刑法第2 條第1 項前段、修正前刑法第56條、修正前刑法第47條
，罰金罰鍰提高標準條例第1 條前段，判決如主文。
本案經檢察官黃智勇到庭執行職務。
中    華    民    國    95    年    8     月    23    日
                  刑事第三庭審判長法  官  柳章峰
                                  法  官  吳國聖
                                  法  官  呂曾達
以上正本證明與原本無異。
如不服本判決，檢察官應於判決送達後10日內，向本院提出上訴
狀。被告不得上訴。
                                  書記官  許千士
中    華    民    國    95    年    8     月    23    日
附錄本案論罪科刑法條全文：
中華民國刑法第320條
（普通竊盜罪、竊佔罪）
意圖為自己或第三人不法之所有，而竊取他人之動產者，為竊盜
罪，處 5 年以下有期徒刑、拘役或 5 百元以下罰金。
意圖為自己或第三人不法之利益，而竊佔他人之不動產者，依前
項之規定處斷。
前二項之未遂犯罰之。


司法院資訊處製作；財團法人民間司法改革基金會備份。
